臺灣屏東地方法院刑事判決　　　　　　　　　　　　　　　九十四年度易字第七號
　　公　訴　人　臺灣屏東地方法院檢察署檢察官
　　被　　　告　丙○○　男　二.
右列被告因竊盜案件，經檢察官提起公訴（九十三年度偵字第六Ｏ四七、六一五四號
）及移送併辦（九十四年度偵字第二三八、二四四號），本院裁定改依簡式審判程序
審理，判決如左：
     主  文
丙○○共同連續攜帶兇器、毀壞其他安全設備、於夜間侵入住宅竊盜，處有期徒刑壹
年拾月。扣案之鑰匙（由剪刀磨製而成）、一字型螺絲起子各壹支均沒收。
     事  實
一、丙○○前因竊盜案件，經本院分別於（一）民國九十三年四月二十八日，以九十
    三年度簡字第五八八號判處有期徒刑八月、緩刑二年，而於九十三年五月三十一
    日判決確定；（二）九十三年十月二十七日，以九十三年度簡字第一四五五號判
    處有期徒刑六月，而於九十三年十一月二十九日判決確定，並於九十四年一月二
    日入監執行（未構成累犯）。丙○○另基於意圖為自己不法所有之概括犯意，或
    與賴俊廷共同基於意圖為自己不法所有之概括犯意聯絡，連續於附表所示之時間
    、地點，以如附表所示之方式，先後竊取如附表所示之他人財物。又丙○○於附
    表編號八之時間、地點，竊取該失竊車輛之手法，係以破壞該車輛之車窗後，進
    入車內發動車輛駛離（其破壞車窗之毀損部分，已據戊○○提出告訴）。嗣分別
    於【一】九十三年十一月三十日十五時五十分許，丙○○駕駛附表編號一之失竊
    車輛至屏東縣內埔鄉豐田村國王宮前時，為警查獲；【二】九十三年十二月六日
    十九時許，在屏東縣內埔鄉○○村○○路○○道路旁之土地公廟，為警查獲丙○
    ○及其竊取如附表編號二之失竊車輛，並扣得其所有由剪刀磨製而成，客觀上可
    供作兇器使用之鑰匙一支；【三】九十三年十二月三十日五時四十分許，在屏東
    縣萬丹鄉○○村○○路○段春天汽車旅館前為警查獲；【四】九十四年一月二日
    五時三十分許，為警追緝至屏東縣竹田鄉○○村○○路段之檳榔園附近因棄車（
    如附表編號八之失竊車輛）逃進檳榔園內而查獲，並扣得其所有客觀上可供作兇
    器使用之一字型螺絲起子一支。
二、案經戊○○告訴及屏東縣警察局屏東分局、內埔分局報告臺灣屏東地方法院檢察
    署檢察官偵查起訴，及屏東縣警察局屏東分局、潮州分局報由同署檢察官移送本
    院併案審理。
    理  由
一、右開犯罪事實，業據被告丙○○於本院審理時坦承不諱，核與共犯賴俊廷之供述
    及被害人甲○○、丁○○、庚○○○、辛○○、乙○○○、己○○、戊○○指陳
    失竊情節相符，且有屏東縣警察局屏東分局扣押物品目錄表一紙、扣押物品清單
    二紙、贓物保領結七紙、屏東縣警察局車輛尋獲通報單一紙、查詢車輛認可資料
    三紙、屏東縣警察局車輛協尋（車牌遺失）證明單一紙、屏東縣警察局尋獲電腦
    輸入單二紙、車號查詢汽車車籍一紙、臺灣屏東地方法院檢察署公務電話紀錄二
    紙及照片三十六幀附卷可證。是本件事證明確，被告犯行洵堪認定。
二、核被告如附表編號一、三、五、六所為，係犯刑法（下稱同法）第三百二十條第
    一項之普通竊盜罪；其如附表編號二、八所為係犯同法第三百二十一條第一項第
    三款攜帶兇器之加重竊盜罪，而其如附表編號八所為，另犯同法第三百五十四條
    之毀損罪；又所為如附表編號四之犯行，係犯同法第三百二十一條第一項第一款
    夜間侵入住宅之加重竊盜罪；而被告所為如附表編號七之犯行，係犯同法第三百
    二十一條第一項第一、二、三款攜帶兇器、毀壞其他安全設備、於夜間侵入住宅
    之加重竊盜罪。被告所為如附表編號六、七之犯行，與賴俊廷間有犯意聯絡及行
    為分擔，皆為共同正犯。又被告所為如附表所示之數次竊盜犯行，時間緊接，觸
    犯構成要件相同之罪名，顯係基於概括犯意為之，應依同法第五十六條連續犯規
    定論以同法第三百二十一條第一項第一、二、三款加重竊盜之一罪，並加重其刑
    。而被告所犯之前開毀損罪與加重竊盜罪間，有方法目的之牽連關係，應依同法
    第五十五條規定，從一重之加重竊盜罪處斷。至公訴人移送併辦之被告所為如附
    表編號三至八之竊盜犯行，雖未據起訴，然與已起訴部分，有連續犯之裁判上一
    罪關係，為起訴效力所及，本院自應一併審理，附此敘明。爰審酌被告之素行不
    佳、犯罪之動機、目的、手段、所生之危害及犯罪後坦承犯行、態度良好等一切
    情狀，量處如主文所示之刑。扣案之鑰匙（由剪刀磨製而成）、一字型螺絲起子
    各一支，為被告所有，供犯罪所用之物，業據其供明在卷，應依同法第三十八條
    第一項第二款規定，併予宣告沒收。另未扣案之扳手一支（如附表編號七所示）
    ，未扣案且無證據證明尚未滅失，為免執行困難，爰不為沒收之諭知。
據上論斷，應依刑事訴訟法第二百九十九條第一項前段、第二百七十三條之一第一項
，刑法第二十八條、第五十六條、第三百二十一條第一項第一、二、三款、第三百五
十四條、第五十五條、第三十八條第一項第二款，判決如主文。
本案經檢察官林津鋒到庭執行職務。
中　　　華　　　民　　　國　　九十四　　年　　　二　　　月　　二十五  　日
                                      臺灣屏東地方法院刑事第一庭
                                                法  官  黃聖涵
右正本證明與原本無異。
如不服本判決應於收受本判決送達後十日內向本院提出上訴書狀，其未敘述上訴理由
者，並得於提起上訴後十日內向本院補提理由書狀（均須按他造當事人之人數附繕本
 ）「切勿逕送上級法院」
                                                書記官  滕一珍
中　　　華　　　民　　　國　　九十四　　年　　　二　　　月　   二十五 　日
附錄本判決論罪之法條：
中華民國刑法第三百二十一條
犯竊盜罪而有左列情形之一者，處六月以上、五年以下有期徒刑：
一  於夜間侵入住宅或有人居住之建築物、船艦或隱匿其內而犯之者。
二  毀越門扇、牆垣或其他安全設備而犯之者。
三  攜帶兇器而犯之者。
四  結夥三人以上而犯之者。
五  乘火災、水災或其他災害之際而犯之者。
六  在車站或埠頭而犯之者。
前項之未遂犯罰之。
  附表
┌──┬───┬────┬──────┬───┬─────┬───────┐
│編號│行為人│犯罪時間│犯罪地點    │被害人│犯罪手法  │竊得財物      │
│    │      │        │            │      │          │              │
├──┼───┼────┼──────┼───┼─────┼───────┤
│一  │丙○○│93年11月│屏東縣麟洛鄉│甲○○│徒手      │車牌號碼ＶＹ－│
│    │      │30日3時 │麟蹄村六雅街│      │          │六Ｏ七九號自小│
│    │      │許      │七十七號前  │      │          │貨車          │
│    │      │        │            │      │          │              │
├──┼───┼────┼──────┼───┼─────┼───────┤
│二  │丙○○│93年12月│屏東縣屏東市│丁○○│持剪刀磨製│車牌號碼Ｄ七－│
│    │      │5日4時許│大連路二十巷│      │而成，客觀│三一四一號自小│
│    │      │        │十六弄十三號│      │上可供兇器│貨車          │
│    │      │        │前          │      │使用之鑰匙│              │
│    │      │        │            │      │          │              │
├──┼───┼────┼──────┼───┼─────┼───────┤
│三  │丙○○│93年12月│高雄市前鎮區│黃德興│徒手      │車牌號碼ＷＰ－│
│    │      │26日20時│忠孝里民權二│      │          │一Ｏ二二號自小│
│    │      │30分許  │路五九Ｏ號旁│      │          │貨車          │
│    │      │        │            │      │          │              │
│    │      │        │            │      │          │              │
├──┼───┼────┼──────┼───┼─────┼───────┤
│四  │丙○○│93年12月│屏東縣屏東市│辛○○│徒手      │毒絲本二箱、增│
│    │      │29日18時│大連路六二之│      │          │谷保一箱、勝│
│    │      │許      │三十號世弘農│      │          │三盆、固根葉一│
│    │      │        │業資材行內  │      │          │箱            │
├──┼───┼────┼──────┼───┼─────┼───────┤
│五  │丙○○│93年12月│屏東縣內埔鄉│徐恩添│徒手      │車牌號碼ＴＫ－│
│    │      │29日16時│豐田村中正路│妹    │          │Ｏ五五五號自小│
│    │      │許      │二八二號旁  │      │          │客車（車內尚有│
│    │      │        │            │      │          │吳火炎所有之護│
│    │      │        │            │      │          │照及臺灣居民往│
│    │      │        │            │      │          │來大陸通行證各│
│    │      │        │            │      │          │一本，乙○○○│
│    │      │        │            │      │          │所有之華南銀行│
│    │      │        │            │      │          │內埔分行存摺一│
│    │      │        │            │      │          │本、印章一枚、│
│    │      │        │            │      │          │鑰匙二支）    │
├──┼───┼────┼──────┼───┼─────┼───────┤
│六  │丙○○│93年12月│屏東縣內埔鄉│      │徒手      │發電機一具    │
│    │賴俊廷│30日1時 │豐田某一道路│      │          │              │
│    │      │許      │旁之某戶住宅│      │          │              │
│    │      │        │前停放之工程│      │          │              │
│    │      │        │車旁        │      │          │              │
├──┼───┼────┼──────┼───┼─────┼───────┤
│七  │丙○○│93年12月│高雄縣大寮鄉│己○○│持客觀上可│七星牌四條又八│
│    │賴俊廷│30日3時 │義和村義和路│      │供作兇器使│包、大衛杜夫牌│
│    │      │許      │一七一號    │      │用之扳手一│四條、長壽一號│
│    │      │        │            │      │支撬開鐵門│二條、長壽三號│
│    │      │        │            │      │之開關（即│一條、峰牌一條│
│    │      │        │            │      │破壞安全設│硬幣5820元、電│
│    │      │        │            │      │備）（該扳│話卡20張      │
│    │      │        │            │      │手未扣案）│              │
├──┼───┼────┼──────┼───┼─────┼───────┤
│八  │丙○○│94年1月2│屏東縣竹田鄉│戊○○│持一字型螺│車牌號碼Ｖ六－│
│    │      │日5時20 │竹南村潮州路│      │絲起子撬開│五二ＯＯ號自小│
│    │      │分許    │二號旁      │      │車窗（毀損│客車          │
│    │      │        │            │      │已據告訴）│              │
│    │      │        │            │      │後竊取該車│              │
└──┴───┴────┴──────┴───┴─────┴───────┘
